臺灣桃園地方法院刑事判決　　　　　　　　　　　　　九十年度交易字第一六二號
　　公　訴　人　臺灣桃園地方法院檢察署檢察官
　　被　　　告　甲○○
右列被告因過失傷害案件，經檢察官提起公訴（九十年度偵字第三四三八號），本院
判決如左：
    主  文
甲○○因過失傷害人，處拘役參拾日，如易科罰金，以參佰元折算壹日。
    事  實
一、甲○○於民國九十年一月二十二日十九時許，騎乘車號ＥＶＤ─五九九號輕型機
    車，沿桃園縣桃園市○○路直行往介壽路方向行駛，行經民族路陸橋地下道時，
    理應注意車輛行駛時，駕駛人應注意車前狀況，隨時採取必要之安全措施暨輕型
    機器腳踏車（即輕型機車）在無號誌市區道路時速不得超過三十公里，而依當時
    情形，又無不能注意之情事，竟疏於注意，自後方追擦撞同向正牽腳踏車行走之
    乙○○○，致乙○○○人車倒地後，受有左踝骨折、第一及第二腰椎骨折暨因車
    禍壓力增加致其原有之糖尿病病情加重，導致酸血症等傷害。甲○○在有偵查權
限機關發現其犯罪前，向據報到場處理之桃園縣警察局桃園分局警備隊警員丙○○自首，並接受裁判。
二、案經被害人乙○○○訴由桃園縣警察局桃園分局報請臺灣桃園地方法院檢察署檢
    察官偵查起訴。
    理  由
一、右述事實，業據被告甲○○於警訊中坦承不諱，核與告訴人乙○○○於警訊中指
    訴之情節相符。被告於檢察官偵訊及本院審理時雖辯稱：我不是追撞，是勾到塑
    膠袋，是警察問我時速是否五十，我說嗯等語。惟不論被告係自告訴人後方直接
    擊告訴人或自後方超越時勾住告訴人放置於腳踏車左後側之塑膠袋，均屬未注意
    車前狀況；且被告於本院審理時對於何以未看到前方之被害人，其稱：當時視線
    不良，有（開燈），但因我近視，沒有戴眼鏡等語，被告既有近視，於夜間騎乘
    機車經過視線不良之道路，自應更加注意車前狀況。另依被告之交通事故談話紀
    錄表上亦記載：「他（即告訴人）牽腳踏車太靠路中央我才會撞上」及警訊筆錄
    中亦載有：「因不小心從旁邊去碰撞到乙○○○，我沒有喝酒，當時是晚上，湜
    在地下道，能見度不是很好」等對被告有利之陳述，顯示前述承辦之警員丙○○
    處理、製作本件筆錄時並無刻意為不利於被告之舉動，是被告於前述現場談話及
    派出所製作筆錄時坦承案發時之時速為五十公里，應為事實。另肇事現場前後並
    無標示速限，依規定（輕型）機車在市區中之速限為三十公里等情，亦據證人丙○○於本院九十一年一月十六日證述在卷。此外，並有道路交通事故調查報告表
    、現場照片三幀及天主教聖保祿醫院診斷證明書一紙附卷可稽。按車輛行駛時，
    駕駛人應注意車前狀況．．，隨時採取必要之安全措施，又輕型機器腳踏車在無
    號誌市區道路時速不得超過三十公里，道路交通安全規則第九十四條第三項、九
    十三條第一項第三款前段分別定有明文。被告駕車自應注意上述道路交通安全規
    定，且依當時路狀，又無不能注意之情形，竟疏不注意為之，以致肇事，致人受
    傷，被告應有過失。且被告過失駕駛行為，與被害人之受傷間，具有相當因果關
    係。本件被告過失傷害犯行，事證明確，堪以認定。
二、核被告所為係犯刑法第二百八十四條第一項前段之過失傷害罪。被告在有偵查權
    限機關發現其犯罪前，向據報到場處理之桃園縣警察局桃園分局警備隊警員丙○○自首等情，亦據證人丙○○證述在卷，其並接受裁判，應依刑法第六十二條前
    段減輕其刑。爰審酌被告之過失程度不輕、告訴人所受之傷害情形（惟其糖尿病
    病情加重，導致酸血症之結果部分係因其本身控制不良，此有天主教聖保祿醫院
    九十一年二月一日函在卷可稽）、被告犯罪後迄未能賠償告訴人之損害等一切情
    狀，量處如主文所示之刑，並諭知易科罰金之折算標準。
三、據上論斷，應依刑事訴訟法第二百九十九條第一項前段，刑法第二百八十四條第
    一項、第六十二條前段、第四十一條第一項前段，罰金罰鍰提高標準條例第一條
    前段、第二項，判決如主文。
本案經檢察官鍾和憲到庭執行職務。
中      華      民      國    九十一    年      二      月    二十七    日
                                 臺灣桃園地方法院刑事第六庭
                                     法  官  潘進順
右正本證明與原本無異。
如不服本判決，應於判決送達後十日內向本院提出上訴狀 (應附繕本)，上訴於臺灣
高等法院。
                                      書記官  陳玉芬
中      華      民      國    九十一    年      三      月      四      日
附論罪科刑依據之法條：
刑法第二百八十四條第一項：
因過失傷害人者，處六月以下有期徒刑、拘役或五百元以下罰金，致重傷者，處一年
以下有期徒刑、拘役或五百元以下罰金。
